# 新准则下以公允价值计量且其变动计入其他综合收益的金融资产减值问题对应所得税影响

提问人：wx_5f6c69296a3f 时间：2020-09-24 17:47:00
请教陈版，执行金融工具企业，归类为以公允价值计量且其变动计入综合收益的金融资产按照信用减值模型计提的减值准备分录如下：
借：信用减值准备
贷：其他综合收益-以公允价值计量且其变动计入综合收益的金融资产减值准备
现在如何考虑该减值对应所得税的影响呢？及其依据？
个人认为分录为：
借：其他收益收益-以公允价值计量且其变动计入综合收益的金融资产减值准备所得税影响
贷：所得税费用-递延所得税费用
不知是否正确或该如何理解

回答人：chenyiwei
可以这样理解：借：其他综合收益——信用减值准备，贷：所得税费用——递延所得税费用。